【裁判字號】    99,抗,104
【裁判日期】    990729
【裁判案由】    返還土地
【裁判全文】
臺灣高等法院臺南分院民事裁定    99年度抗字第104號
抗  告  人  統亞國際科技股份有限公司
法定代理人  甲○○
上列抗告人與相對人台灣糖業股份有限公司間請求返還土地事件
，對於中華民國99年6月14日臺灣臺南地方法院（98年度訴字第2
53號）裁定，提起抗告，本院裁定如下：
    主  文
抗告駁回。
抗告訴訟費用由抗告人負擔。
    理  由
一、抗告意旨略以：原法院98年度訴字第253號返還土地事件判
    決正本，於民國（下同）99年5月20日送達訴訟代理人，訴
    訟代理人另以郵遞寄送抗告人，抗告人對判決不服，訴訟代
    理人認上訴較無機會勝訴，與抗告人意見紛歧，訴訟代理人
    已無訴訟代理權，自無民事訴訟法第162條第1項但書適用情
    況，蓋民事訴訟法第162條第1項：「當事人不在法院所在地
    住居者，計算法定期間，應扣除其在途之期間。但有訴訟代
    理人住居法院所在地，得為期間內應為之訴訟行為者，不在
    此限」。係以當事人雖不在法院所在地住居，但有訴訟代理
    人住居法院所在地，且已依民事訴訟法第70條第1項但書受
    有為當事人提起上訴之特別委任者，雖有於收受判決後，有
    權斟酌應否於法定之不變期間內為當事人提起上訴，不應扣
    除在途期間，惟其立法意旨在使距離法院路程、交通情形不
    盡相同之當事人，及其在法院所在地無得為訴訟行為之人，
    為訴訟行為之法定期間相同，固有考量之理，然訴訟代理人
    雖有依民事訴訟法第70條第1項但書受有為當事人提起上訴
    之特別委任者，卻於收受判決後，斟酌於法定之不變期間內
    ，認為當事人毋需提起上訴，與當事人認應提起上訴雙方意
    見紛歧並相違，已無代理訴訟權利，否則，無異侵害當事人
    訴訟權之正當行使。將與憲法第16條、第23條有所牴觸，爰
    請求廢棄原裁定云云。
二、按提起第二審上訴，應於第一審判決送達後二十日之不變期
    間內為之，提起上訴如逾上訴期間者，原第一審法院應以裁
    定駁回之，民事訴訟法第440條、第442條第1項定有明文。
    查本件原審判決正本係於99年5月20日送達予其訴訟代理人
    詹俊平律師，此有卷附送達證書（原審卷參照）足憑，而詹
    俊平律師於原審代理本件訴訟受有得提起上訴之特別代理權
    ，有委任書可稽（見原審卷第199頁），上訴期間自應自判
    決正本送達於詹俊平律師之翌日起算。又訴訟代理人詹俊平
    律師，住居原法院（台南市）所在地，無須扣除在途期間，
    則上訴期間算至同年6月9日止，即告屆滿，乃上訴人遲至同
    年月10日始提出上訴狀，有蓋有原審收狀章之上訴狀附原審
    可證，顯已逾上開不變期間，其第二審上訴自非合法。原審
    以其上訴不合法予以裁定駁回，並無不合，抗告人徒以詹俊
    平律師與其是否上訴之意見相左，認其上訴期間應予扣除在
    途期間，而求予廢棄原裁定為無理由，應予以駁回。
三、據上論結，本件抗告為無理由，依民事訴訟法第495條之1、
    第第449條第1項、第95條、第78條，裁定如主文。
中    華    民    國    99    年    7     月    29    日
                  民事第三庭    審判長法  官    黃崑宗
                                      法  官    張世展
                                      法  官    蘇重信
上為正本係照原本作成。
本裁定除以適用法規顯有錯誤為理由外，不得再抗告。如提出再
抗告，應於收受送達後10日內委任律師為代理人向本院提出再抗
告狀（須附繕本），並繳納再抗告費新台幣1千元。
中    華    民    國    99    年    7     月    29    日
                                       書記官    陳嘉琍
【附記】
民事訴訟法第495條之1第2項準用同法第466條之1第1、2項規定
：
(1)對於第二審判決上訴，上訴人應委任律師為訴訟代理人。但上
  訴人或其法定代理人具有律師資格者，不在此限。
(2)上訴人之配偶、三親等內之血親、二親等內之姻親，或上訴人
  為法人、中央或地方機關時，其所屬專任人員具有律師資格並
  經法院認為適當者，亦得為第三審訴訟代理人。
民事訴訟法第466條之2第1項：
  上訴人無資力委任訴訟代理人者，得依訴訟救助之規定，聲請
  第三審法院為之選任律師為其訴訟代理人。

司法院資訊處製作；財團法人民間司法改革基金會備份。
